臺灣臺北地方法院民事判決
111年度訴字第1032號
原      告  億泰興國際有限公司

法定代理人  姚亞萍  


訴訟代理人  高振格律師
            柯德維律師
被      告  提領時尚國際股份有限公司


法定代理人  劉茗銓  
訴訟代理人  周碩彥  
            李紀樂  
            李保祿律師
            鄭錦堂律師
上列當事人間請求給付價金事件，本院於民國111年9月29日言詞
辯論終結，判決如下：
    主      文
被告應給付原告新臺幣壹佰玖拾壹萬肆仟柒佰伍拾元，及自民國
一百十年七月一日起至清償日止，按年息百分之五計算之利息。
原告其餘之訴駁回。 
訴訟費用由被告負擔百分之九十八，餘由原告負擔。
本判決第一項於原告以新臺幣陸拾肆萬元預供擔保後，得假執行
。但被告如以新臺幣壹佰玖拾壹萬肆仟柒佰伍拾元為原告預供擔
保，得免為假執行。
原告其餘假執行之聲請均駁回。
    事實及理由
一、原告起訴主張：
  ㈠被告於民國110年4月12日與原告簽訂「買賣契約書（合約號
    ：00000000ETS）」暨「誠信廉潔承諾書」（以下合稱系爭
    契約），由被告向原告訂購各種不同尺寸、顏色之【「激瘦
    神蹟褲」（中腰版）（高腰版）下稱系爭褲子】，參照系爭
    契約第2條第2項有關付款方式約定：「甲方（即被告，下同
    ）...，計算該款實際到貨商品總價100％之款項支付予乙方
    （即原告，下同）。乙方應檢具甲、乙雙方確認無誤之對帳
    明細、請款單據、出貨清單向甲方請款，甲方收到上述單據
    ，於下採購單付款，付款條件訂金三成於下單後5天內交付
    乙方，尾款七成於到倉後月底結算後30日支付款項予乙方。
    」等語，可知被告應於收受貨物辦理結算後30日內將剩餘款
    項付清。兩造簽訂系爭契約後，被告隨即於110年4月14日向
    原告訂購系爭褲子10,000件，並於同年月15日匯款訂金新臺
    幣（下同）48萬元予原告，又於同年月21日追加訂購系爭褲
    子5,800件，並於同年月27日匯款訂金28萬5,900元予原告。
    原告嗣後已製作完成被告所訂購上揭產品並交付予被告，被
    告分別於110年5月25日、同年6月15日通知原告確已點收各
    該交付之產品，此均有被告所寄發原證4電子郵件在卷可證
    ，詎被告迄今遲未給付餘款予原告。
  ㈡茲就原告請求被告給付系爭褲子尾款194萬7,547元，計算說
    明如后：
    1.被告於110年4月14日向原告購買貨號「B16018Y」系爭褲
      子1萬件，買賣價金共計160萬元（未稅）（見本院卷㈠第2
      1、23頁），加計5％營業稅，被告應給付原告168萬元。
    2.被告於110年4月21日再向原告購買貨號「B16018Y（追1）
      」系爭褲子800件與貨號「B16025Y」系爭褲子5,000件，
      買賣價金共計95萬3,000元（未稅）（見本院卷㈠第25、27
      頁），加計5％營業稅，被告應給付原告100萬0,650元。
    3.被告於110年4月15日、同年月27日分別給付原告訂金48萬
      元、28萬5,900元（見本院卷㈠第23、27頁），共計已給付
      76萬5,900元。
    4.綜上，被告應給付原告268萬0,650元，扣除被告已給付原
      告76萬5,900元，尚積欠191萬4,750元（計算式：1,68萬
      元＋100萬0,650元－48萬元－28萬5,900元＝191萬4,750元）
      未為給付；被告另應加計自原告於110年6月30日寄發電子
      郵件催告其履約付款之翌日（即110年7月1日）起算之法
      定遲延利息。
  ㈢為此，原告爰依系爭契約第2條第2項之約定暨民法第367條之
    買賣價金給付請求權規定提起本件訴訟等情。並聲明：
    1.被告應給付原告194萬7,547元，及自110年7月1日起至清
      償日止，按年息5％計算之利息。
    2.原告願供擔保，請准予宣告假執行。
二、被告抗辯則略以：
  ㈠被告確實有向原告訂購系爭褲子共計1萬5,800件，約定買賣
    總價金為255萬3,000元，並預付訂金76萬5,900元，惟原告
    所交付被告有關系爭褲子之件數，參照原證4之被告於110年
    5月25日、同年6月15日寄發電子郵件記載內容，可知被告於
    收到原告交付系爭褲子後，隨即進行點收並將結果通知予原
    告，被告於上揭電子郵件曾一併提出附件即被證1之「倉庫
    點收明細」，上揭「倉庫點收明細」內容標示螢光黃及紅字
    部分，即表示「數量上之誤差」，是被告點收後確認總收件
    數量為「1萬5,903件」，而原告既以原證4電子郵件內容作
    為被告受領系爭褲子之證據，即表示其同意以原證4電子郵
    件附件即被證1「倉庫點收明細」作為被告實際受領系爭褲
    子件數之依據，是認原告實際交付被告收受之系爭褲子為「
    15,903件」，並非原告所主張15,994件，則原告以「15,994
    件」作為請求系爭褲子買賣價金之數量依據，顯有錯誤。
  ㈡原告所交付之系爭褲子存有瑕疵，被告遂陸續退貨1萬2,461
    件，縱經原告進行返修，最終僅有2,761件通過驗收，茲說
    明如后，原告主張以「15,994件」為交付總數量，請求尾款
    194萬7,547元，顯不可採。
    1.原告所交付之系爭褲子經被告檢視後存有諸多瑕疵，如：
      系爭瑕疵褲子一經穿著，褲底即會有破洞之情形發生，被
      告人員隨即將實際破洞之褲子照片上傳至LINE群組，讓原
      告承辦人員吳文正親眼檢視，此有被告承辦人員李紀樂於
      110年5月26日以LINE通訊軟體告知原告承辦人員吳文正之
      被證6之LINE通訊軟體對話擷圖在卷可稽（見本院卷㈠第18
      1、183頁）；俟原告員工吳文正於110年6月11日從被告倉
      庫帶走237件有瑕疵之白色中腰版激瘦神蹟褲，此亦有雙
      方LINE群組之對話截圖附卷足佐（見本院卷㈠第187頁），
      堪認原告所交付之系爭褲子確實有瑕疵存在，除被告已經
      出售約3,000餘件以外，其餘數量原告均同意被告退貨及
      進行瑕疵補正，且應於上揭瑕疵於約定期限內補正並經被
      告驗收通過，被告方有支付價金之義務。
    2.被告後於110年8月20日寄發被證2電子郵件通知原告：「…
      我司基於商誼，願意於下列情況下接受貴公司再次交貨，
      以下是針對B16025Y＋B16018Y，神蹟褲返修雙方溝通並修
      正之方案回覆，請查照…⒈返修驗收標準：①後褲襠縫份倒
      向一邊，壓明線加強牢度。②查驗外觀重大瑕疵（髒汙、
      破損）。③甲方（即被告，下同）有權針對相關不符允收
      標準之商品，選擇拒絕收貨。本公司進行檢驗，若結果有
      超出百分之五之瑕疵情形再次發生時，則本公司有權利整
      批拒收，...⒋費用及付款、賠償方式：①全數商品驗貨程
      序完成後，由貴司檢具雙方確認無誤之對帳明細、請款單
      據、出貨清單向甲方請款，甲方收到上述單據後，月底結
      算後30日支付款項。（與原合約規範相同...」等語，原
      告旋即於當日就「1-3，2-6，4-2」文字稍微修改，並主
      張就「4-1」付款方式，改為分批驗貨、分批請款，以被
      證3電子郵件回復：「⒈返修驗收標準：...③『甲方有權針
      對以上兩點不符允收標準之商品，選擇拒絕收貨』…⒋費用
      及付款、賠償方式：①商品『分批驗貨程序完成後』，...」
      等語，堪認除就上揭「拒絕收貨標準」及「驗貨付款流程
      」等項目仍有不同意見以外，原告已同意被告於被證2之
      被告100年8月20日電子郵件所列其餘之返修重新驗貨之條
      件（見本院卷㈠第127頁）。被告復於110年8月25日以被證
      4電子郵件針對原告被證2電子郵件內內容回復略以：「..
      .，將以⒈＆⒉為主，但實際驗收時若有不在此列的問題，現
      場雙方進行判斷。因為神蹟褲原是夏季商品，目前已是夏
      末接近秋季，我司經討論，返修需要在2021/9/30完成，
      超過時間將無法收貨。付款條件還是同2021/8/20（與原
      合約規範相同）：全數商品驗貨程序完成後再行支付」等
      語，原告雖未曾就此細節再回復意見，然由原告陳稱被告
      確實有交還系爭褲子12,461件為瑕疵修補，經被告進行重
      驗後再將部分驗收通過之系爭褲子交還被告，故原告目前
      仍持有系爭褲子9,700件（見本院卷㈠第261至263頁），益
      徵原告同意回收有瑕疵之系爭褲子進行修補，且同意按上
      揭電子郵件所示返修驗收標準及請款程序之約定處理，茲
      因兩造就返修有瑕疵之褲子部分已於110年8月20日達成新
      的協議，且於返修協議中已約定：「本公司進行檢驗，若
      結果有超出百分之五之瑕疵情形再次發生時，則本公司有
      權利整批拒收，...」等語，而觀諸被告承辦人員李紀樂
      寄發予原告承辦人員吳文正之被證25之100年10月6日、8
      日、11日電子郵件內容所記載各該日期返修驗貨之瑕疵率
      均高過約定5％之比例等情，更可證交還原告返修之系爭褲
      子經被告驗收通過者僅有2,761件，原告請求被告給付系
      爭褲子之全部尾款，自與雙方前揭返修驗貨之約定不符，
      不應准許等語置辯。
　㈢為此聲明：　　
    1.原告之訴及其假執行之聲請均駁回。
    2.如受不利之判決，願供擔保請准宣告免為假執行。　
三、兩造不爭執事實如下：（見本院卷㈠第148、149、249、329
    、331頁）
　㈠兩造於110年4月12日簽訂原證1之買賣契約（見本院卷㈠第17
    至20頁，下稱系爭契約）。
  ㈡被告於110 年4 月14日發出原證2 之買賣契約書附約（見本
    院卷第21頁，下稱原證2 附約），訂購10,000件「激瘦神蹟
    褲」，並於4 月15日匯款48萬元訂金至原告帳戶。
　㈢被告於110 年4 月21日發出原證3 之買賣契約書附約（下稱
    原證3 附約），訂購5,800 件「激瘦神蹟褲」，並於4 月27
    日匯款28萬5,900元訂金至原告帳戶。
  ㈣原告自110 年5 月3 日至110 年5 月18日止，將上開「激瘦
    神蹟褲」（中腰版、高腰版，以下合稱系爭褲子），送至被
    告指定之中壢倉庫收受。
  ㈤被告收受上開系爭褲子後已販售3,000餘件。
  ㈥原告方就系爭契約之承辦人員為吳文正（即原證4電子郵件上
    之Chris）。
  ㈦被告方就系爭契約之承辦人為李紀樂，往來電子郵件上稱謂
    為Jessica。
  ㈧被告方承辦人員電子郵件信箱為「英文名@avilas-style.com
    .tw」、原告方承辦人員電子郵件信箱為「英文名＠mail.ets
    taiwan.com」（見本院卷㈠第229至236頁）
  ㈨原證10之LINE通訊軟體對話擷圖（見本院卷㈠第165至173頁）
    為兩造間LINE聊天群對話擷圖。
　　被證8 、9 、11之LINE通訊軟體對話擷圖（見本院卷㈠第189
    至195頁）是原告公司吳文正與被告公司李紀樂間對話記錄
    。
　　被證10之LINE通訊軟體對話擷圖（見本院卷㈠第189 至195 
    頁）是被告公司員工之間對話記錄。
  ㈩經兩造統計確認原告於110年5月3日至110年5月18日陸續交付
    被告之系爭褲子數量總計「15,903件」（見本院卷㈡第251頁
    ）。
  原證10、11及被證7至11之被證之LINE通訊軟體對話擷圖內，
    頭像「小護士」為原告公司承辦人員吳文正（Chris），代
    號「ROCK」、「MJ」為被告公司員工「周碩彥」、「吳盈潔
    」（見本院卷㈠第251、252、331頁）。
  系爭褲子經原告交付予被告後取回，再由被告取回部分褲子
    ，兩造確認原告現持有系爭褲子數量為9,700件（見本院卷㈠
    第329頁）。
  原證19之商品打樣單（見本院卷㈠第277至280頁）為被告提出
    予原告之系爭褲子製造單。
四、茲論述本件之爭點及本院得心證之理由如下：
　㈠按，稱買賣者，謂當事人約定一方移轉財產權於他方，他方
    支付價金之契約，民法第345 條第1 項定有明文。稱承攬者
    ，謂當事人約定，一方為他方完成一定之工作，他方俟工作
    完成，給付報酬之契約。約定由承攬人供給材料者，其材料
    之價額，推定為報酬之一部。報酬，應於工作交付時給付之
    ，無須交付者，應於工作完成時給付之，為民法第490 條、
    第505 條第1 項所明定，此乃報酬後付原則之規定。是雙務
    契約若為承攬關係，一般咸認承攬人有先為給付之義務（最
    高法院97年度台上字第319號民事裁判要旨參照）。又按，
    稱「製造物供給契約」（作成物供給契約或工作物供給契約
    或買賣承攬）者，乃當事人之一方專以或主要以自己之材料
    ，製成物品供給他方，而由他方給付報酬之謂。此項契約之
    性質，究係買賣，抑屬承攬，自以依當事人之意思而為解釋
    ，以資定之。如當事人之意思，重在工作之完成（勞務之給
    付），適用承攬之規定；側重於財產權之移轉者，適用買賣
    之規定（參看最高法院59年台上字第1590號民事判決意旨）
    ，兩者無所偏重或輕重不分時，則認為承攬與買賣之混合契
    約，關於工作之完成，適用承攬之規定，關於財產權之移轉
    ，即適用買賣之規定（最高法院99年度台上字第170號判決
    要旨參照）。
　㈡經查，兩造於系爭契約第1條約定：「甲方（即被告，下同）
    不定期向乙方（即原告，下同）下訂服飾之商品名稱、貨號
    、規格、交貨期限、數量、價格詳如附約及大貨製造單所示
    ，附約及大貨製造單為本合約之附件，與本合約有同一法律
    效力，適用本合約之條款」、第6條第1項、第2項約定：「
    甲方大貨製單為合約之一部分，…，以上大貨製單所載之所
    有内容，包括包裝方式及商品允收標準、尺寸、材質、顏色
    、車缝方式其他注意事項等，皆為商品驗貨時之標準，甲方
    有權針對不符允收標準之商品，決議是否收貨」、「乙方需
    於生產前提供甲方產前樣，經甲方確認過，所有的交貨品質
    需按照產前樣標準。甲方收貨時，車縫針數、布料品質和成
    份皆需以工廠提供的產前樣為依據，如不符合產前樣確認標
    準，甲方有權拒收和要求退回訂金並要求產生的經濟損失賠
    償」等語明確，有兩造不爭執其真正之系爭契約附卷足憑（
    見本院卷㈠第17、18頁），則依系爭契約之約定條款可徵，
    被告交付予原告之系爭褲子需依照原告以「大貨製單」指定
    之尺寸、材質、顏色、車缝方式等事項進行生產，且原告於
    產前需提供產前樣予被告確認，並以該經確認之產前樣為驗
    收標準，然本件被告簽訂系爭契約向原告訂購系爭褲子，其
    著重者乃在於向原告下訂單後，日後取得所訂貨物即系爭褲
    子之所有權，可認被告係以買賣之意向原告訂購系爭褲子一
    節至明，是系爭契約雖係兩造關於訂製系爭褲子所簽署製造
    物供給契約，其性質應屬買賣契約甚明，依前揭說明，兩造
    間關於系爭契約所衍生權利義務爭議應即適用買賣契約之相
    關規定。
　㈢按物之出賣人，對於買受人應擔保其物依第373 條之規定危
    險移轉於買受人時，無滅失或減少其價值之瑕疵，亦無滅失
    或減少其通常效用或契約預定效用之瑕疵。但減少之程度無
    關重要者，不得視為瑕疵，民法第354 條第1 項定有明文。
    是物之瑕疵擔保責任之成立，必以物有滅失或減少價值或效
    用之瑕疵，且須其瑕疵於危險移轉時確已存在為前提，此觀
    首揭規定甚明。再按「當事人主張有利於己之事實者，就其
    事實有舉證之責任。買受人主張買賣標的物有瑕疵，出賣人
    應負瑕疵擔保或不完全給付之損害賠償責任者，應由買受人
    就瑕疵之事實負舉證責任」，有最高法院106年度台上字第1
    94號民事判決可資參照；兩造就原告於110年5月3日至110年
    10月25日陸續交付被告系爭褲子數量總計「15,903件」，且
    被告收受上開系爭褲子後已販售3,000餘件一節並無爭執，
    已如前述，應堪採信為真；惟被告抗辯原告所交付之系爭褲
    子有「經穿著後褲底即產生破洞」之瑕疵等云，為原告所否
    認，是依前揭說明，本件應先由被告就系爭褲子15,093件於
    110年5月3日至110年5月18日原告所交付時存有上揭瑕疵之
    事實，負舉證責任合先敘明。
　㈣被告雖以被證2之被告100年8月20日電子郵件、被證3之原告1
    00年8月20日電子郵件、被證4之被告110年8月25日電子郵件
    主張因系爭褲子於交付時即有「經穿著後褲底即產生破洞」
    之瑕疵，原告始同意收回並進行反修驗收云云，然遭原告否
    認： 
    ⒈經查，原告自110年5月3日至110年5月18日止，已將系爭褲
      子15,903件送至被告指定之中壢倉庫收受，被告收受上開
      系爭褲子後已販售3,000餘件，此為兩造所不爭執，已如
      前述。因陸續有購買系爭褲子之消費者向被告反應，系爭
      褲子有「經穿著後褲底易生破裂」之品質疑慮，且拒絕換
      貨要求直接退貨，原告遂經被告通知取回未經銷售放置於
      桃園倉庫之系爭褲子；又觀諸卷附被證2之被告100年8月2
      0日電子郵件記載：「…我司基於商誼，願意於下列情況下
      接受貴公司再次交貨，以下是針對B16025Y＋B16018Y，神
      蹟褲返修雙方溝通並修正之方案回覆，請查照…⒈返修驗收
      標準：①後褲襠縫份倒向一邊，壓明線加強牢度。②查驗外
      觀重大瑕疵（髒汙、破損）。③甲方（即被告，下同）有
      權針對相關不符允收標準之商品，選擇拒絕收貨。本公司
      進行檢驗，若結果有超出百分之五之瑕疵情形再次發生時
      ，則本公司有權利整批拒收，...⒋費用及付款、賠償方式
      ：①全數商品驗貨程序完成後，由貴司檢具雙方確認無誤
      之對帳明細、請款單據、出貨清單向甲方請款，甲方收到
      上述單據後，月底結算後30日支付款項。（與原合約規範
      相同...」等語（見本院卷㈠第125頁），原告旋即以被證3
      之原告100年8月20日電子郵件回覆：「謝謝你的回覆，針
      對你的回覆内容，做了 1-3,2-6,4-2文字釐清修正，針對
      4-1貴司付款方式，我司主張應為分批驗貨,所以分批請款
      ，望貴司體諒。…⒈返修驗收標準：⒈後褲襠縫份倒向一邊
      ，壓明線加強牢度。⒉查驗外觀重大瑕疵（髒污，破損） 
      。⒊甲方有權針對以上兩點不符允收標準之商品，選擇拒
      絕收貨。本公司進行檢驗，若結果有超出百分之5之瑕疵
      情形再次發生時，則本公司有權利整批拒收，貴公司於收
      到通知後隔天領回，自行處理。檢驗結果低於百分之5時 
      ，沒有瑕疵的衣物本公司依約給付款項，有瑕疵衣物，貴
      公司領回，自行處理。…」等語（見本院卷㈠第127頁），
      被告後以被證4之被告110年8月25日電子郵件回覆：「兩
      點回覆：1-3如釐清，將以1&2為主，但實際驗收時若有不
      在此列的問題，現場雙方進行判斷。4-1有以下回覆因為
      神蹟褲原是夏季商品，目前已是夏末接近秋季，我司經討
      論，返修需要在2021/9/30完成，超過時間將無法收貨。
      付款條件還是同2021/8/20(與原合約規範相同)的內容：
      全數商品驗貨程序完成後再行支付」等語（見本院卷㈠第1
      29頁），有上揭電子郵件附卷足憑。
    ⒉是則，依卷附兩造不爭執其真正之被證2之被告100年8月20
      日電子郵件、被證3之原告100年8月20日電子郵件、被證4
      之被告110年8月25日電子郵件之記載內容僅可釐清，經由
      雙方透過電子郵件溝通協商，兩造就上述消費者向被告反
      應系爭褲子有「經穿著後褲底易生破裂」之產品品質疑慮
      而達成「反修驗收標準」，標準基本為：「⒈後褲襠縫份
      倒向一邊，壓明線加強牢度。⒉查驗外觀重大瑕疵（髒污
      ，破損）」，倘但實際驗收時若有不在此列的問題，現場
      雙方進行判斷，尚不能執此即遽以認定系爭褲子15,903件
      於交付予被告之時全部數量均具有「經穿著後褲底即產生
      破洞」之瑕疵。
  ㈤被告又抗辯稱系爭褲子之所以會發生「經穿著後褲底即產生
    破洞」，係因被告所交付之系爭褲子有「因車縫針數不足、
    針距過大及縫份不足」而造成褲底破洞之瑕疵，並提出被證
    12、13、15照片（見本院卷㈠第241至243頁、本院卷㈡第5頁
    ）、被證14之LINE通訊軟體對話擷圖（見本院卷㈠第323頁）
    云云，然遭原告否認。經查：
　　⒈經查，兩造於系爭契約第6條第1項、第2項係約定：「甲方
      （即被告，下同）大貨製單為合約之一部分，…，以上大
      貨製單所載之所有内容，包括包裝方式及商品允收標準、
      尺寸、材質、顏色、車缝方式其他注意事項等，皆為商品
      驗貨時之標準，甲方有權針對不符允收標準之商品，決議
      是否收貨」、「乙方（即原告，下同）需於生產前提供甲
      方產前樣，經甲方確認過，所有的交貨品質需按照產前樣
      標準。甲方收貨時，車縫針數、布料品質和成份皆需以工
      廠提供的產前樣為依據，如不符合產前樣確認標準，甲方
      有權拒收和要求退回訂金並要求產生的經濟損失賠償」等
      語，兩造不爭執其真正之系爭契約附卷足憑（見本院卷㈠
      第18頁）。承上，兩造並不爭執卷附原證19之商品打樣單
      （見本院卷㈠第277至280頁）為被告提出予原告之系爭褲
      子製造單，然觀諸卷附原證19之商品打樣單之全部記載內
      容，並未就系爭褲子之「車縫針數、針距及縫份」有任何
      明確約定，倘兩造認系爭褲子之「車縫針數、針距及縫份
      」係攸關褲子品質之重要因素，乃成貨驗收通過與否之認
      定依據，何以未載明於原證19之商品打樣單內，且於各該
      貨品送至被告指定倉庫時未特別就上揭「車縫針數、針距
      及縫份」施以檢驗，即同意收受，收受後亦無立即進行檢
      驗，並向被告提出合格與否之通知？此舉明顯有違常情。
　　⒉再查，兩造雖於兩造於系爭契約第6條第2項約定，原告於
      生產前應提供產前樣予被告確認，交貨品質需按照產前樣
      標準，就車縫針數、布料品質和成份以該產前樣為驗收標
      準；然查，被告雖提出被證12、13、15、16、17照片（見
      本院卷㈠第241至243頁、本院卷㈡第5、75、77頁）及被證1
      4之LINE通訊軟體對話擷圖（見本院卷㈠第323頁）等資料
      ，抗辯稱被證14之LINE通訊軟體對話擷圖（見本院卷㈠第3
      23頁，擷圖放大版即被證15照片），「Avilas」衣服標籤
      塗紅色部分為產前樣（見本院卷㈡第67頁），而產前樣之
      「縫份為0.7公分」、「一吋縫17針」（見本院卷㈡第75、
      77頁之原證16、17照片），而原告所交付系爭褲子之「縫
      份為0.5公分」、「一吋縫12針」（見本院卷㈠第241、243
      頁之原證12、13照片）；然遭原告否認被證14之LINE通訊
      軟體對話擷圖中「Avilas」衣服標籤塗紅色部分為產前樣
      ，且依被證14之LINE通訊軟體對話擷圖前後對話內容亦僅
      能判定被告公司承辦人員曾向原告承辦人員吳文正（Chri
      s）表示「紅色為產前」等語（見本院卷㈠第323頁），並
      無從確認該「Avilas」衣服標籤塗紅色部分確為產前樣，
      並據以推斷系爭褲子應按產前樣之標準即「縫份為0.7公
      分」、「一吋縫17針」進行生產始符合兩造約定產品品質
      ，況單憑見本院卷㈠第241、243頁之原證12、13照片亦無
      從判定被告係以哪兩條褲子進行比對拍攝，自不能據此即
      遽以採信被告抗辯原告交付系爭褲子「縫份為0.5公分」
      、「一吋縫12針」一節屬實，自不能以此而為有利被告之
      認定。
　　⒊再者，倘認原告所交付之系爭褲子有被告所稱與「產前樣
      」相較「車縫針數不足、針距過大及縫份不足」之瑕疵，
      何以上揭被告所提出被證2之被告100年8月20日電子郵件
      、被證3之原告100年8月20日電子郵件、被證4之被告110
      年8月25日電子郵件，全然未見被告就此部分有所提出，
      據而要求將上揭與「產前樣」不符部分列為反修驗收標準
      ，明顯有違常情？至兩造於通過上揭電子郵件溝通洽商達
      成「後褲襠縫份倒向一邊，壓明線加強牢度」之協議，充
      其量僅能證明兩造就「後褲襠縫份倒向一邊，壓明線加強
      牢度」增列為「返修驗收之標準」，尚不能執此即遽以推
      論原告所交付之系爭褲子有與「產前樣」相較「車縫針數
      不足、針距過大及縫份不足」之瑕疵。況查，系爭褲子於
      設計上本為強調修飾體態、腿型之緊身彈性褲，有原證20
      之系爭褲子產片介紹網頁附卷足憑（見本院卷㈠第281至28
      6頁），該種緊身彈性褲商品是否容易發生「穿著後易發
      生褲底破裂」之情形，除取決於車縫線之針數、針距、縫
      份外，同時亦受「布料厚度、拉力、彈性」等因素限制，
      而系爭褲子於生產之產前樣使用之布料品質、成分既經被
      告確認，即不能兩造達成上揭「後褲襠縫份倒向一邊，壓
      明線加強牢度」之協議即推定原告所交付之系爭褲子有與
      「產前樣」相較「車縫針數不足、針距過大及縫份不足」
      之瑕疵。
　　⒋再查，卷附原證15之原告承辦人員吳文正於110年6月19日
      寄發予被告承辦人員李紀樂之電子郵件中提及：「…貴我
      雙方於2121.6.19.14：00電話會議結論如下：⒈貴公司希
      望在神蹟褲褲底做性質屬變更設計之加工車線處理，以解
      決現有問題。…⒊後加工部分，與原先設計不同，我司只是
      依據貴公司之變更設計需求代為執行此工序，…。」等語
      （見本院卷㈠第231頁），被告承辦人員李紀樂於收到上揭
      電子郵件後，則以原證16之被告承辦人員李紀樂於110年6
      月21日寄發予原告承辦人員吳文正之電子郵件回覆：「…
      針對問題以下回覆，⒈返修加工費用，我方願意承擔最高
      金額為8元。⒉經雙方討論褲底加車，可以大幅改善現因縫
      份不足、針距過大而造成的褲底瑕疵風險。…（補充：目
      前客人在瑕疵，無法接受的，主要還是重大瑕疵的褲底破
      裂」）…。」等語（見本院卷㈡第233頁），足見上揭「後
      褲襠縫份倒向一邊，壓明線加強牢度」之協議，實係因系
      爭褲子出售後，有部分消費者向被告反應購得之「激瘦神
      蹟褲」有「穿著後褲底易產生破裂」等品質問題、拒絕接
      受換貨、要求直接退貨，兩造經協商後所得達成之返修加
      工協議，被告並明確表示願意承擔每件最高金額8元之加
      工費用，倘原告所交付之系爭褲子有與「產前樣」相較「
      車縫針數不足、針距過大及縫份不足」之瑕疵，被告依系
      爭契約第6條第2項之約定即可拒絕收受，焉有可能與原告
      達成「後褲襠縫份倒向一邊，壓明線加強牢度」之協議，
      並承諾願意負擔每件最高金額8元之加工費用？綜上，被
      告所為前揭抗辯，明顯與事理不符，委無足取。
  ㈥綜上，依據被告所提出之證據並不足以認定原告所交付系爭
    褲子有其所稱有「因車縫針數不足、針距過大及縫份不足」
    而造成褲底破洞之瑕疵，被告既不能舉證證明系爭褲子有上
    揭瑕疵，依前揭說明，即不能主張原告應就上揭瑕疵負瑕疵
    擔保責任。
  ㈦再者，被告復抗辯被證4電子郵件已言明返修驗收應於110年9
    月30日以前完成，且驗收瑕疵超過5％被告得拒絕收貨，兩造
    歷次返修驗貨之瑕疵率均高過5％，且迄今經被告驗收通過者
    僅有2,761件，被告自得拒絕收貨，並拒付尾款云云。然查
    ：
　　⒈然查，依卷附兩造不爭執其真正之原證24之被告承辦人員
      李紀樂於110年9月30日寄發予原告承辦人員吳文正之電子
      郵件記載：「…2021/10/4至2021/10/13驗貨，依貴公司的
      資料，本次驗貨將以未驗（10,475件）當中的5％（524件
      ）作為是否允收的標準，以上」等語（見本院卷㈡第23頁
      ），被告既於事後已將驗貨程序更改為「110年10月4日至
      13日」，自不得抗辯兩造驗收日期應受被證4之被告110年
      8月25日電子郵件所列「110年9月30日」之期限限制，徒
      以本件驗收已逾110年9月30日為由，而抗辯其得拒絕收貨
      付款。
　　⒉觀諸卷附兩造不爭執其真正之被證3原告100年8月20日電子
      郵件記載：「謝謝你的回覆，針對你的回覆内容，做了 1
      -3,2-6,4-2文字釐清修正，針對4-1貴司付款方式，我司
      主張應為分批驗貨,所以分批請款，望貴司體諒。…⒈返修
      驗收標準：⒈後褲襠縫份倒向一邊，壓明線加強牢度。⒉查
      驗外觀重大瑕疵（髒污，破損） 。⒊甲方有權針對以上兩
      點不符允收標準之商品，選擇拒絕收貨。…」等語（見本
      院卷㈠第127頁）、被證4之被告110年8月25日電子郵件記
      載：「兩點回覆：1-3如釐清，將以1&2為主，但實際驗收
      時若有不在此列的問題，現場雙方進行判斷。…」等語（
      見本院卷㈠第129頁），綜上研判，被告於驗收時僅針對「
      ⒈後褲襠縫份倒向一邊，壓明線加強牢度。⒉查驗外觀重大
      瑕疵（髒污，破損）」得列為不符允收標準之商品，拒絕
      收貨，另依上揭原證24之被告承辦人員李紀樂於110年9月
      30日寄發電子郵件（見本院卷㈡第23頁），該次驗貨將以
      未驗（10,475件）當中的5％（524件）作為是否允收之標
      準。
　　⒊惟查，經核對統計兩造不爭執其真正之被證25、26被告於1
      10年10月4日至13日間寄送予原告之電子郵件（見本院卷㈡
      第25至40頁），其中具重大瑕疵（即具有髒污，破損等重
      大瑕疵）僅46件（詳如附表所示），未達前述瑕疵件數，
      縱計入其他瑕疵亦僅258件（詳如附表所示），要與被告
      所設定「外觀重大瑕疵（髒污，破損）不得達524件」之
      標準相去甚遠，被告自不得此主張拒收並進而拒付尾款。
  ㈧再查：
　　⒈兩造於系爭契約第2條第2項係約定：「甲方（即被告，下
      同）...，計算該款實際到貨商品總價100％之款項支付予
      乙方（即原告，下同）。乙方應檢具甲、乙雙方確認無誤
      之對帳明細、請款單據、出貨清單向甲方請款，甲方收到
      上述單據，於下採購單付款，付款條件訂金三成於下單後
      5天內交付乙方，尾款七成於到倉後月底結算後30日支付
      款項予乙方。」等語明確，有兩造不爭執其真正之系爭契
      約附卷足憑（見本院卷㈠第17頁），而原告自110年5月3日
      至110年5月18日止，已將系爭褲子「15,903件」交付予被
      告，已如前述，而原告訂購貨號「B16018Y」系爭褲子1萬
      件、貨號「B16018Y（追1）」系爭褲子800件、貨號「B16
      025Y」系爭褲子5,000件，有兩造不爭執原證2附約、原證
      3附約附卷足憑（見本院卷㈠第21至26頁），合計為1萬5,8
      00件，縱扣除上揭經驗貨具有「重大瑕疵（髒污，破損）
      46件」，仍有1萬5,857件（計算公式：15,800－46＝15,857
      ），仍符合上揭1萬5,800件之交貨要求。
　　⒉再查，被告訂購貨號「B16018Y」系爭褲子1萬件，共1,60
      萬元（未稅），加計5％營業稅則為168萬元，追加貨號「B
      16018Y（追1）」系爭褲子800件、貨號「B16025Y」系爭
      褲子5,000件，共95萬3,000元（未稅），加計5％營業稅則
      為100萬0,650元，總計為268萬0,650元（含稅），扣除被
      告先前已付76萬5,900元，被告尚應給付尾款應為191萬4,
      750元（計算公式：268萬0,650元－76萬5,900元＝191萬4,7
      50元），逾此數額，原告請求核屬無據。而被告確有於11
      0年6月30日收到原告於110年6月30日催告被告履約付款之
      原證9電子郵件（見本院卷㈠第161頁），業據被告自陳明
      確（見本院卷㈠第249頁），是原告自得請求被告自110年7
      月1日起加計給付按年息5％計算之遲延利息，應屬有據。
五、綜上所述，原告爰依系爭契約關係，請求給付原告1,914,75
    0元，及自110年7月1日起至清償日止，按年息5％計算之利息
    ，核屬有據，應予准許；逾此數額，則無理由，應予駁回。
六、兩造均陳明願供擔保，以代釋明，聲請宣告假執行或免為假
    執行，經核原告勝訴部分，均與法律規定相符，爰分別酌定
    相當之擔保金額予以准許；至原告敗訴部分，其假執行之聲
    請，因訴之駁回而失所附麗，不應准許。
七、本件事證已臻明確，兩造其餘攻擊防禦方法及未經援用之證
    據，經核與判決之結果不生影響，爰不逐一論述，附此敘明
    。
八、據上論結，本件原告之訴為一部有理由、一部無理由，依民
    事訴訟法第79條、第390條第2項、第392條，判決如主文。
中　　華　　民　　國　　111 　年　　11　　月　　17　　日
                  民事第四庭    法　官  李家慧
以上正本係照原本作成。
如對本判決上訴，須於判決送達後20日內向本院提出上訴狀。如
委任律師提起上訴者，應一併繳納上訴審裁判費。
中　　華　　民　　國　　111 　年　　11　　月　　17　　日
                                書記官  王怡茹
附表：
日期 檢驗數量 良品 重大瑕疵 其他瑕疵 10月4日 389 338 15 36 10月5日 407 384 1 22 10月6日 480 443 2 35 10月7日 533 502 1 30 10月8日 473 373 20 80 10月13日 228 197 7 9 小計 2510 2237 46 212